臺灣新北地方法院刑事判決
111年度審交易字第217號
公  訴  人  臺灣新北地方檢察署檢察官
被      告  吳英田



上列被告因公共危險案件，經檢察官提起公訴（111年度偵字第6
088號），被告於本院準備程序進行中，就被訴事實為有罪之陳
述，經本院告知簡式審判程序之旨，並聽取當事人之意見後，裁
定依簡式審判程序審理，判決如下：
　　主　文
吳英田駕駛動力交通工具，而有吐氣所含酒精濃度達每公升零點
二五毫克以上情形，處有期徒刑參月，如易科罰金，以新臺幣壹
仟元折算壹日。
　　事　實
一、吳英田明知服用酒類後，將使其駕駛車輛之注意力降低，反
    應能力趨緩，危害其本身及其他用路人之行車安全，竟於民
    國111年1月3日8時至12時許，在臺北市文山區興隆路4段某
    工地內飲用酒類後，仍於同日15時許，在其吐氣所含酒精濃
    度達每公升0.25毫克以上之狀態下，騎乘車號000-0000號普
    通重型機車於道路上行駛，欲返回新北市泰山區住處。嗣於
    同日15時57分許，吳英田騎乘上開機車行經新北市中和區中
    正路與板南路口時，為警攔檢盤查，經警於同日16時12分許
    ，測得其吐氣酒精濃度為每公升0.26毫克，而查悉上情。
二、案經新北市政府警察局中和分局報告臺灣新北地方檢察署檢
    察官偵查起訴。
　　理　由
一、按除被告所犯為死刑、無期徒刑、最輕本刑為3年以上有期
    徒刑之罪或高等法院管轄第一審案件者外，於第一次審判期
    日前之準備程序進行中，被告先就被訴事實為有罪之陳述時
    ，審判長得告知被告簡式審判程序之旨，並聽取當事人、代
    理人、辯護人及輔佐人之意見後，裁定進行簡式審判程序，
    刑事訴訟法第273條之1第1項定有明文。經核本件被告所犯
    係死刑、無期徒刑、最輕本刑為3年以上有期徒刑以外之罪
    ，其於準備程序中就被訴之事實為有罪陳述，經法官告知簡
    式審判程序之旨，並聽取公訴人及被告之意見後，本院爰依
    首揭規定，裁定改依簡式審判程序進行審理，合先敘明。
二、上揭犯罪事實，業據被告吳英田於警詢、偵查及本院審理時
    均坦承不諱，復有新北市政府警察局吐氣酒精濃度檢測程序
    暨拒測法律效果確認單、新北市政府警察局中和分局道路酒
    後駕車當事人酒精測定紀錄表、新北市政府警察局舉發違反
    道路交通管理事件通知單各1份（見偵卷第27頁、第29頁、
    第33頁）附卷可資佐證，足認被告前開自白與事實相符，應
    可採信。本件事證明確，其犯行堪以認定，應依法論科。
三、論罪科刑：
　㈠被告行為後，刑法第185條之3業於111年1月28日修正公布，
    於同年月30日生效施行。修正前刑法第185條之3第1項第1款
    規定：「駕駛動力交通工具而有下列情形之一者，處2年以
    下有期徒刑，得併科20萬元以下罰金：一、吐氣所含酒精濃
    度達每公升零點二五毫克或血液中酒精濃度達百分之零點零
    五以上。」，修正後該條文則規定：「駕駛動力交通工具而
    有下列情形之一者，處3年以下有期徒刑，得併科30萬元以
    下罰金：一、吐氣所含酒精濃度達每公升零點二五毫克或血
    液中酒精濃度達百分之零點零五以上。」，經比較修正前後
    之規定，可知刑法第185條之3第1項之法定刑有所提高，自
    以修正前之規定較有利於被告，依刑法第2條第1項前段之規
    定，本件應適用被告行為時即修正前刑法第185條之3第1項
    之規定處斷。
　㈡核被告所為，係犯修正前刑法第185條之3第1項第1款駕駛動
    力交通工具而吐氣所含酒精濃度達每公升0.25毫克以上罪。
　㈢爰審酌被告前於①102年間因酒後駕車之公共危險案件，經本
    院以102年度交簡字第2672號判處有期徒刑2月確定；②同年
    間因酒後駕車之公共危險案件，經臺灣桃園地方法院以102
    年度桃交簡字第2285號判處有期徒刑3月，併科罰金新臺幣3
    萬元確定；③103年間因酒後駕車之公共危險案件，經臺灣士
    林地方法院以103年度湖交簡字第611號判處有期徒刑6月確
    定，有前開被告前案紀錄表可參，竟未能記取教訓，本次又
    於服用酒類後呼氣酒精濃度達每公升0.26毫克之狀態下，仍
    心存僥倖，執意駕車於道路上行駛，危害公眾往來行車安全
    ，顯見被告全然無視法律禁令，殊值非難，惟念其犯後坦承
    犯行，態度尚稱良好，及本次犯罪並未肇生交通事故，而未
    對他人之生命、身體、財產法益造成具體實害，另參酌其本
    案距前次酒駕犯行已逾7年，非短期內一再觸犯本罪，兼衡
    其自陳國中畢業之智識程度、從事油漆工、已婚、須扶養配
    偶、經濟狀況普通之生活情形（見本院卷第40頁）等一切情
    狀，量處如主文所示之刑，並諭知易科罰金之折算標準。
據上論斷，應依刑事訴訟法第273條之1第1項、第299條第1項前
段，判決如主文。
本案經檢察官彭毓婷提起公訴，檢察官林亭妤到庭執行職務。
中　　華　　民　　國　 111　　年　　 5　　月　　 3　　日
　　　　　　　　　刑事第二十三庭　法　官　藍海凝　
上列正本證明與原本無異。
如不服本判決，應於判決送達後20日內敘明上訴理由，向本院提
出上訴狀 (應附繕本) ，上訴於臺灣高等法院。其未敘述上訴理
由者，應於上訴期間屆滿後20日內向本院補提理由書「切勿逕送
上級法院」。
　　　　　　　　　　　　　　　　　書記官　彭姿靜
中　　華　　民　　國　　111 　年　　5 　　月　　6 　　日
附錄本案論罪科刑法條全文：
修正前中華民國刑法第185條之3
駕駛動力交通工具而有下列情形之一者，處2年以下有期徒刑，
得併科20萬元以下罰金：
一、吐氣所含酒精濃度達每公升零點二五毫克或血液中酒精濃度
     達百分之零點零五以上。
二、有前款以外之其他情事足認服用酒類或其他相類之物，致不
     能安全駕駛。
三、服用毒品、麻醉藥品或其他相類之物，致不能安全駕駛。
因而致人於死者，處3年以上10年以下有期徒刑；致重傷者，處1
 年以上7年以下有期徒刑。
曾犯本條或陸海空軍刑法第54條之罪，經有罪判決確定或經緩起
訴處分確定，於五年內再犯第1項之罪因而致人於死者，處無期
徒刑或5年以上有期徒刑；致重傷者，處3年以上10年以下有期徒
刑。